臺灣士林地方法院刑事判決
                                    110年度審訴字第617號
                                    110年度審訴字第852號
公  訴  人  臺灣士林地方檢察署檢察官
被      告  吳柏璋

選任辯護人  王聖傑律師
            邱昱誠律師
            楊凱吉律師 
            
           
上列被告因違反毒品危害防制條例案件，經檢察官提起公訴（11
0 年度偵字第6412號、第10527 號、第10689 號），及追加起訴
（110 年度偵字第17905 號），本院判決如下：    
    主  文
吳柏璋犯附表一編號一至二十所示之罪名，各處附表一編號一至
二十所示之刑；應執行有期徒刑拾年。
扣案之分裝袋參包、電子磅秤壹臺、Infocus牌M5s金色手機（IM
EI：○○○○○○○○○○○○○○○、○○○○○○○○○○○○○○○）壹支沒收；未扣案之
犯罪所得新臺幣參萬零玖佰元沒收，於全部或一部不能沒收或不
宜執行沒收時，追徵其價額。
    事  實
一、吳柏璋明知甲基安非他命係毒品危害防制條例第2 條第2 項
    第2 款所列管之第二級毒品，不得販賣，竟意圖營利，基於販
    賣第二級毒品甲基安非他命之犯意，分別於如附表二編號1 
    至20所示之時間，各以如附表二編號1 至20所示之方式，販
    賣第二級毒品甲基安非他命予紀彥宇、蔡其伶、劉宗達、紀
    景銓、東長宏、陳國隆及羅富騰等7 人。
    嗣因警員於民國109 年8 月10日10時30分許，在臺北市○○區
    ○○路000 ○0 號「月光莊旅社」308 室查獲羅富騰，而循線
    查獲吳柏璋後，再於110 年3 月15日14時20分許，為警持搜
    索票前往吳柏璋位於臺北市○○區○○街000 巷00弄0  號3 樓
    之居所搜索，當場扣得吳柏璋所有供犯罪所用之分裝袋3 包
    、電子磅秤1 臺、Infocus 牌M5s 金色手機（IMEI：000000
    000000000、000000000000000）1 支，及與本案無關之顆粒
    1 包、藥丸1  粒、吸食器3 組、殘渣袋3 個、分裝勺1 支
    ，而查獲上情。
二、案經臺北市政府警察局北投分局、憲兵指揮部士林憲兵隊分
    別移送臺灣士林地方檢察署檢察官偵查起訴，及檢察官自動
    簽分偵辦後追加起訴。
　　理  由
一、下引被告吳柏璋以外之人於審判外之供述證據，因被告除認
    罪外，與辯護人對此部分證據之證據能力，均表示無意見等
    語，迄本院言詞辯論終結前亦未對此聲明異議，是依刑事訴
    訟法第159 條之5 第1 、2 項規定，應認被告與辯護人已經
    同意引用為證據，本院審酌上開證據作成時之情況，亦無不
    當取供或違反自由意志而陳述等情形，與本案待證事實並均
    具有關聯性，以之作為本案證據應屬適當，故有證據能力；
    至其餘非供述證據與本案待證事實均有關聯性，復無證據證
    明係公務員違背法定程序所取得，亦均有證據能力，附此敘
    明。
二、被告吳柏璋自警詢時起，歷偵、審程序均自白確有附表二所
    示之20次販賣第二級毒品犯行不諱（見偵6412號卷第8 頁、
    第98頁，偵10688 卷第229頁、第442 頁、第446 頁，本院
    卷第104 頁、第134 頁、第186 頁)，且查：
　㈠就附表二編號1 所示之犯行部分（即追加起訴部分），核與
    證人羅富騰（見偵10688 卷第17頁、第443 頁）、蔡振翔（
    見偵10688 卷第32頁、第35頁、第43頁）、秦有財（見偵10
    688 卷第49頁、第56頁、第64頁）、吳冠璋（見偵10688 卷
    第211 頁）所述情節，均屬相符，並有羅富騰與友人吳冠璋
    之通訊軟體對話紀錄截圖（見偵10688 卷第28頁）、監視器
    畫面暨翻拍照片（見偵10688卷第68頁至第138 頁）、蔡振
    翔之自願受搜索同意書、臺北市警察局北投分局搜索扣押筆
    錄、扣押物品目錄表及現場查獲照片（見偵10688 卷第352 
    頁至第355 頁、第357頁至第358 頁）、臺北市政府警察局
    偵辦毒品案件尿液檢體委驗單、台灣尖端先進生技醫藥股份
    有限公司109 年8 月25日濫用藥物檢驗報告（見偵10688  
    卷第421 頁、第423 頁）等件在卷可稽；且警員查扣自蔡振
    翔之白色結晶1 包經送驗結果，確實檢出第二級毒品甲基安
    非他命成分，驗餘淨重0.0708公克，有卷附交通部民用航空
    局航空醫務中心109 年8 月24日航藥鑑字第0000000 號毒品
    鑑定書（偵10688 卷第419 頁）為憑。　
　㈡另就附表二編號2 至20所示之犯行部分（即原起訴部分)，核
    與證人紀彥宇（見他3857卷二第1 頁、第20頁、第54頁）、
    蔡其伶（見他3857 卷二第114 頁、第145 頁）、劉宗達（
    見他3857卷二第153 頁、第180 頁）、紀景銓（見他3857卷
    二第63頁、第94頁)、東長宏(見偵10527 卷第88頁)、陳國
    隆（見偵10527 卷第182頁）所述情節相符，並有吳柏璋持
    用門號0000000000號之通聯調閱查詢單（見他3857卷一第22
    5 頁）、上開門號之監聽譯文（見偵10527 卷第60至71頁）
    、臺北市○○區○○街000 巷00弄0 號3 樓前之監視器翻拍畫面
    （見他3857卷二第18頁、第77頁至第79頁、第127 頁至第12
    9 頁、第168 頁至第168 頁背面，偵10527 卷第190 頁至第
    191 頁)、本院110 年聲搜字178 號搜索票、士林憲兵隊搜
    索扣押筆錄、扣押物品目錄表及扣案物品照片（見偵6412卷
    第44頁、第48頁至第49頁、第55頁至第60頁）等件在卷可稽
    ，及分裝袋3 包、電子磅秤1 臺及Infocus 牌M5s 金色手機
    （IMEI：000000000000000、000000000000000）1 支扣案可
    資佐證。
　㈢被告於警詢、偵訊時先後供承：我係跟上頭拿2 公克3500元
    ，並以幾百元的價差賣給藥腳（見偵6412卷第40頁）、各次
    販賣約賺取200 、1000元之差價（即附表二編號2 至20部分
    ，見偵6412卷第100 頁至第111 頁）、僅有賺取少數差價（
    即附表二編號1 部分，見偵10688 卷第443 頁）等語明確，
    足見被告於從事本案之各次販賣毒品犯行時，確均有營利之
    意圖無訛。
　㈣綜上所述，堪認被告前揭任意自白均與事實相符，而屬可信
    ，本案犯行事證明確，應予論科。
三、新舊法比較：
  ㈠按刑法第2 條第1 項規定「行為後法律有變更者，適用行為
    時之法律。但行為後之法律有利於行為人者，適用最有利於
    行為人之法律」，係規範行為後法律變更所生新舊法比較適
    用之準據法；該條規定所稱「行為後法律有變更者」，包括
    犯罪構成要件有擴張、減縮，或法定刑度有變更等情形。故
    行為後應適用之法律有上述變更之情形者，法院應綜合其全
    部罪刑之結果而為比較適用。惟若新、舊法之條文內容雖有
    所修正，然其修正內容與罪刑無關，僅為文字、文義之修正
    、條次之移列，或將原有實務見解及法理明文化等無關有利
    或不利於行為人之情形，則非屬上揭所稱之法律有變更，亦
    不生新舊法比較之問題，而應依一般法律適用原則，逕行適
    用裁判時法。故行為後法律若有修正，不論是否涉及前揭法
    律變更，抑或僅係無關行為人有利或不利事項之修正，法院
    應綜合法律修正之具體內容，於理由內說明有無刑法第2  
    條第1 項所規定「行為後法律有變更」之情形及應適用之法
    律，始屬適法（最高法院107 年度台上字第4438號判決要旨
    參照）。又比較新舊法時，應就罪刑有關之共犯、未遂犯、
    想像競合犯、牽連犯、連續犯、結合犯，以及累犯加重、自
    首減輕暨其他法定加減原因（如身分加減）與加減例等一切
    情形，綜其全部罪刑之結果而為比較後，再適用有利於行為
    人之法律處斷，而不得一部割裂分別適用不同之新舊法（最
    高法院95年度第8 次刑事庭會議決議參照）。
　㈡經查，被告就附表二編號1 之行為後，毒品危害防制條例第4
     條第2 項及第17條第2 項業於109 年1 月15日經總統公布
    修正，並自公布後6 個月施行，而自109 年7 月15日生效；
    修正前毒品危害防制條例第4 條第2 項規定為：「製造、運
    輸、販賣第二級毒品者，處無期徒刑或七年以上有期徒刑，
    得併科新臺幣一千萬元以下罰金。」，修正後則規定為：「
    製造、運輸、販賣第二級毒品者，處無期徒刑或十年以上有
    期徒刑，得併科新臺幣一千五百萬元以下罰金。」，另修正
    前毒品危害防制條例第17條第2 項規定為：「犯毒品危害防
    制條例第4條至第8條之罪，於偵查及審判中均自白者，減輕
    其刑。」，修正後則規定為：「犯毒品危害防制條例第4  
    條至第8 條之罪，於偵查及歷次審判中均自白者，減輕其刑
    。」，經綜合比較修正前、後法律規定之結果，應以修正前
    之法律較有利於被告，依刑法第2 條第1 項前段規定，本案
    被告就其所為附表二編號1  之部分，應適用行為時之法律
    即修正前毒品危害防制條例第4條第2 項之規定論處。
  ㈢至被告所為如附表二編號2 至20所示之犯行，均係在前開法
    律修正後所為，應直接適用新法規定，固不待言。
四、論罪科刑：
  ㈠查甲基安非他命係毒品危害防制條例第2 條第2 第2 款規定
    列管之第二級毒品，不得隨意販賣，是被告販賣前開毒品，
    自應依法處罰。核被告吳柏璋就附表二編號1 所為，係犯修
    正前毒品危害防制條例第4 條第2 項之販賣第二級毒品罪，
    就附表二編號2 至20所為，則均係犯毒品危害防制條例第4 
     條第2 項之販賣第二級毒品罪。其各次販賣第二級毒品甲
    基安非他命前持有甲基安非他命之低度行為，為販賣甲基安
    非他命之高度行為所吸收，均不另論罪。被告上開20次販賣
    毒品之罪行，犯意各別，行為互殊，應予分論併罰。
  ㈡按毒品危害防制條例第17條第2 項原規定：「犯毒品危害防
    制條例第4 條至第8 條之罪，於偵查及審判中均自白者，減
    輕其刑。」，修正後則規定：「犯第4 條至第8 條之罪於偵
    查及歷次審判中均自白者，減輕其刑」，此如前述，而被告
    就其全部犯行，在偵查中均始終自白犯罪（見偵6412號卷第
    8 頁、第96頁，偵10688 卷第229 頁、第441 頁、第446  
    頁)，於本院審判中亦始終自白不諱（見同上本院卷第104  
    頁、第134 頁、第186 頁），故其就附表二編號1 部分，應
    依修正前毒品危害防制條例第17條第2 項規定，附表二編號
    2 至20部分，則應依毒品危害防制條例第17條第2 項規定，
    分別減輕其刑。
　㈢至被告於警、偵訊中雖均供稱：其上游毒品來源為陳建成等
    語（見偵6412卷第97頁至第98頁，偵10689 卷第51頁，偵10
    688 卷第232 頁），然案經憲兵指揮部士林憲兵隊借訊陳建
    成後，陳建成均否認有提供甲基安非他命給被告之犯行，此
    外別無其他確切事證，全案乃報請臺灣士林地方檢察署檢察
    官結案，此有憲兵指揮部士林憲兵隊110 年10月11日憲隊士
    林字第1100075553號函及所附職務報告附卷可按（見同上本
    院卷第111 頁至第114 頁)，顯見本案尚無因被告供出毒品
    來源而查獲其他正犯或共犯之情形，即與毒品危害防制條例
    第17條第1 項減免之要件不符，自無此減免規定之適用，附
    予敘明。
  ㈣辯護人復為被告辯稱：被告因一時失慮而蹈法網，犯後已坦
    承犯罪，且現有正常工作，應無再從事不法犯罪之可能，且
    以被告所犯法條最低本刑以觀，實有法重情輕之憾，請依刑
    法第59條規定酌減其刑等語（見同上本院卷第81頁），惟刑
    法第59條之規定，必須被告犯罪另有特殊之原因與環境等，
    在客觀上足以引起一般同情，認為即予宣告法定最低度刑期
    猶嫌過重者，始有其適用，而被告自白犯行之態度、現已有
    工作等情狀，均與被告犯罪之原因及環境並不相關，且販賣
    毒品乃為法禁，染毒更能令人捨身敗家，毀其一生，被告應
    難諉為不知，竟甘冒重典，販毒牟利，其次數多達20次，販
    賣對象達7 人，對於社會隱藏的潛在危害，實難認屬情節輕
    微，故尚難認其有何顯可憫恕，即便科以最低度刑仍嫌過重
    之特殊酌減事由，何況本案被告因自白犯罪，已依法予以減
    刑，更無情輕法重之情，即無再適用刑法第59條酌減其刑之
    餘地，是辯護人此部分所請，亦嫌有據，併此敘明。
  ㈤爰審酌毒品直接危害施用者之身體甚至生命，腐蝕作為社會
    基礎之國民健康，且因毒品具有成癮性，難以戒除之故，致
    使施用者為之傾家蕩產，甚至淪落盜賊，毀身敗家者，所在
    多有，至於販賣、轉讓毒品者，更係毒害之源，其流毒他人
    ，對吸毒、用藥的不良風氣，予以推波助瀾，更值譴責，我
    國政府為防止毒品、藥物氾濫，亦制訂有毒品危害防制條例
    、藥事法等特別規定，非但對持有、施用毒品者施以刑罰，
    對轉讓尤其販賣者，更不惜科以重典，以求阻絕毒品市場，
    平日報章雜誌、電視媒體也多方報導，呼籲國人不得販賣、
    轉讓毒品，然被告仍無視於上揭禁令，貪圖小利，甘犯重典
    ，對外販售甲基安非他命圖利，犯罪之動機、目的，委無可
    取，全部20次販賣所得共30,900元，犯後始終坦承全部犯行
    之犯後態度，另斟酌其年齡智識、生活經驗、家庭及經濟狀
    況與其他一切情狀，分別量處如主文所示之刑，並定其執行
    刑，以示懲儆。被告所受宣告之刑已逾2 年以上有期徒刑，
    對比刑法第74條第1 項規定，應無宣告緩刑之餘地，併此敘
    明。
五、沒收、追徵部分：
  ㈠扣案之分裝袋3 包、電子磅秤1 臺及Infocus 牌M5s金色手機
    (IMEI：000000000000000、000000000000000)0 支，均係被
    告所有，且係供其犯本案各次販賣毒品罪所用之物，此據被
    告供明在卷（見偵6412卷第10頁、第98頁，本院卷第137  
    頁、第141 頁），均應依毒品危害防制條例第19條第1 項之
    規定，宣告沒收；又因該等物品業已扣案，當得直接沒收，
    不生追徵其價額之問題，即無庸併為追徵價額之諭知，附此
    敘明。
　㈡被告本案各次販賣毒品所收取之價金，合計為30,900元，核
    屬其犯罪所得，雖未扣案，仍應依刑法第38條之1 第1 項前
    段之規定宣告沒收，並依同條第3 項規定，諭知於全部或一
    部不能沒收或不宜執行沒收時，追徵其價額。　
　㈢其餘扣案之物據被告所述，均與本案無關（見同上本院卷第1
    41 頁)，卷內亦無其他證據足認該等物品與被告本件犯行間
    有何關聯，無須宣告沒收，附此敘明。
據上論斷，應依刑事訴訟法第299 條第1 項前段，修正前毒品危
害防制條例第4 條第2 項、第17條第2 項，毒品危害防制條例第
4 條第2 項、第17條第2 項、第19條第1 項，刑法第2 條第1 項
前段、第11條、第51條第5 款、第38條之1 第1 項前段、第3  
項，判決如主文。
本案經檢察官劉東昀提起公訴及追加起訴，檢察官蔡元仕到庭執
行職務。
中　　華　　民　　國　　111 　年　　3 　　月　　9 　　日
                  刑事第九庭審判長法  官  李育仁
                                  法  官  蘇怡文
                                  法  官  陳彥宏  
以上正本證明與原本無異。
如不服本判決應於收受送達後20日內向本院提出上訴書狀，並應
敘述具體理由。其未敘述上訴理由者，應於上訴期間屆滿後20 
日內向本院補提理由書 (均須按他造當事人之人數附繕本 )「切
勿逕送上級法院」。
因疫情而遲誤不變期間，得向法院聲請回復原狀。　
                                　書記官  李文瑜　
中　　華　　民　　國　　111 　年　　3 　　月　　10　　日

附錄：本案論罪科刑法條全文
修正前毒品危害防制條例第4條第2項
製造、運輸、販賣第二級毒品者，處無期徒刑或七年以上有期徒
刑，得併科新臺幣一千萬元以下罰金。　　
毒品危害防制條例第4條第2項
製造、運輸、販賣第二級毒品者，處無期徒刑或十年以上有期徒
刑，得併科新臺幣一千五百萬元以下罰金。
附表一：
編號 犯罪事實 罪名及宣告刑 1 追加起訴書事實欄一暨附表二編號1 吳柏璋犯販賣第二級毒品罪，處有期徒刑參年柒月。 2 起訴書事實欄一暨附表二編號2 吳柏璋犯販賣第二級毒品罪，處有期徒刑伍年壹月。 3 起訴書事實欄一暨附表二編號3 吳柏璋犯販賣第二級毒品罪，處有期徒刑伍年。 4 起訴書事實欄一暨附表二編號4 吳柏璋犯販賣第二級毒品罪，處有期徒刑伍年壹月。 5 起訴書事實欄一暨附表二編號5 吳柏璋犯販賣第二級毒品罪，處有期徒刑伍年壹月。 6 起訴書事實欄一暨附表二編號6 吳柏璋犯販賣第二級毒品罪，處有期徒刑伍年壹月。 7 起訴書事實欄一暨附表二編號7 吳柏璋犯販賣第二級毒品罪，處有期徒刑伍年壹月。 8 起訴書事實欄一暨附表二編號8 吳柏璋犯販賣第二級毒品罪，處有期徒刑伍年壹月。 9 起訴書事實欄一暨附表二編號9 吳柏璋犯販賣第二級毒品罪，處有期徒刑伍年貳月。 10 起訴書事實欄一暨附表二編號10 吳柏璋犯販賣第二級毒品罪，處有期徒刑伍年貳月。 11 起訴書事實欄一暨附表二編號11 吳柏璋犯販賣第二級毒品罪，處有期徒刑伍年貳月。 12 起訴書事實欄一暨附表二編號12 吳柏璋犯販賣第二級毒品罪，處有期徒刑伍年貳月。 13 起訴書事實欄一暨附表二編號13 吳柏璋犯販賣第二級毒品罪，處有期徒刑伍年貳月。 14 起訴書事實欄一暨附表二編號14 吳柏璋犯販賣第二級毒品罪，處有期徒刑伍年壹月。 15 起訴書事實欄一暨附表二編號15 吳柏璋犯販賣第二級毒品罪，處有期徒刑伍年壹月。 16 起訴書事實欄一暨附表二編號16 吳柏璋犯販賣第二級毒品罪，處有期徒刑伍年壹月。 17 起訴書事實欄一暨附表二編號17 吳柏璋犯販賣第二級毒品罪，處有期徒刑伍年壹月。 18 起訴書事實欄一暨附表二編號18 吳柏璋犯販賣第二級毒品罪，處有期徒刑伍年壹月。 19 起訴書事實欄一暨附表二編號19 吳柏璋犯販賣第二級毒品罪，處有期徒刑伍年壹月。 20 起訴書事實欄一暨附表二編號20 吳柏璋犯販賣第二級毒品罪，處有期徒刑伍年壹月。 

附表二：
編號 時間 地點 購買者 聯繫方式 價格（新臺幣）、數量   1 109年7月14日10時10分許 臺北市士林後港街000巷內 羅富騰 羅富騰受友人蔡振翔請託後，商請友人吳冠璋於109年7月14日9時38分許至同年月日39分，於通訊軟體LINE，以暱稱「wu wu」與暱稱「柏璋」之吳柏璋洽談購買毒品事宜。 以1,300元之價格，販賣第二級毒品甲基安非他命0.5公克。 2 109年12月14日7時25分許 臺北市○○區○○街000巷00弄0號0樓樓梯間 紀彥宇 紀彥宇於109年12月14日7時19分許至同年月日7時24分許，以門號0000000000號撥打給吳柏璋申用之門號0000000000號，洽談購買毒品事宜。 以1,000元之價格，販賣第二級毒品甲基安非他命0.4公克。 3 110年3月4日7時26分許 同上 紀彥宇 紀彥宇於110年3月4日7時15分許至同年月日7時25分許，以門號0000000000號撥打給吳柏璋申用之門號0000000000號，洽談購買毒品事宜。 以500元之價格，販賣第二級毒品甲基安非他命0.1公克。 4 110年1月23日15時23分許 同上 蔡其伶 蔡其伶於110年1月23日9時18分許至同年月日15時22分許，以門號0000000000號撥打給吳柏璋申用之門號0000000000號，洽談購買毒品事宜。 以1,000元之價格，販賣第二級毒品甲基安非他命0.4公克。 5 110年2月8日10時許 同上 蔡其伶 蔡其伶於110年2月8日8時8分許至同年月日9時45分許，以門號0000000000號撥打給吳柏璋申用之門號0000000000號，洽談購買毒品事宜。 以1,000元之價格，販賣第二級毒品甲基安非他命0.4公克。 6 110年2月14日9時50分許 同上 蔡其伶 蔡其伶於110年2月14日8時57分許至同年月日9時49分許，以門號0000000000號撥打給吳柏璋申用之門號0000000000號，洽談購買毒品事宜。 以1,500元之價格，販賣第二級毒品甲基安非他命0.5公克。 7 110年1月25日22時31分許 臺北市○○區○○街000巷00弄0號前 劉宗達 劉宗達於110年1月25日22時27分許至同年月日22時30分許，以門號0000000000號撥打給吳柏璋申用之門號0000000000號，洽談購買毒品事宜。 以1,300元之價格，販賣第二級毒品甲基安非他命0.5公克。 8 110年1月26日21時47分許 同上 劉宗達  劉宗達於110年1月26日21時45分許至同年月日21時46分許，以門號0000000000號撥打給吳柏璋申用之門號0000000000號，洽談購買毒品事宜。 以1,300元之價格，販賣第二級毒品甲基安非他命0.5公克。 9 109年12月11日7時48分許 臺北市士林區後港街000巷口便利超商 紀景銓 紀景銓於109年12月11日7時47分許，以門號0000000000號撥打給吳柏璋申用之門號0000000000號，洽談購買毒品事宜。 以3,000元之價格，販賣第二級毒品甲基安非他命1公克。 10 109年12月16日3時20分許 臺北市士林區後港街000巷口對面電線桿 紀景銓 紀景銓於109年12月16日3時10分許至同年月日3時11分許，以門號0000000000號撥打給吳柏璋申用之門號0000000000號，洽談購買毒品事宜。 以3,000元之價格，販賣第二級毒品甲基安非他命1公克。 11 109年12月19日10時46分許 臺北市○○區○○路0段000號西歐加油站 紀景銓 紀景銓於109年12月19日9時29分許至同年月日10時36分許，以門號0000000000號撥打給吳柏璋申用之門號0000000000號，洽談購買毒品事宜。 以3,000元之價格，販賣第二級毒品甲基安非他命1公克。 12 109年12月24日10時44分許 同上 紀景銓 紀景銓於109年12月24日10時30分許至同年月日10時34分許，以門號0000000000號撥打給吳柏璋申用之門號0000000000號，洽談購買毒品事宜。 以3,000元之價格，販賣第二級毒品甲基安非他命1公克。 13 109年12月28日19時20分許 臺北市○○區○○街000巷00弄0號對面電線桿 紀景銓 紀景銓於109年12月28日15時3分許至同年月日19時10分許，以門號0000000000號撥打給吳柏璋申用之門號0000000000號，洽談購買毒品事宜。 以3,000元之價格，販賣第二級毒品甲基安非他命1公克。 14 109年12月24日10時45分許 臺北市○○區○○路0段000號西歐加油站 東長宏 東長宏於109年12月24日10時15分許至同年月日10時31分許，以門號0000000000號撥打給吳柏璋申用之門號0000000000號，洽談購買毒品事宜。 以1,000元之價格，販賣第二級毒品甲基安非他命0.4公克。 15 109年12月28日10時45分許 同上  東長宏 東長宏於109年12月28日10時28分許至同年月日10時44分許，以門號0000000000號撥打給吳柏璋申用之門號0000000000號，洽談購買毒品事宜。 以1,000元之價格，販賣第二級毒品甲基安非他命0.4公克。 16 110年1月11日10時21分許 同上 東長宏 東長宏於110年1月11日10時1分許至同年月日10時21分許，以門號0000000000號撥打給吳柏璋申用之門號0000000000號，洽談購買毒品事宜。 以1,000元之價格，販賣第二級毒品甲基安非他命0.4公克。 17 110年1月27日9時許 同上 東長宏 東長宏於110年1月27日8時33分許至同年月日8時59分許，以門號0000000000號撥打給吳柏璋申用之門號0000000000號，洽談購買毒品事宜。 以1,000元之價格，販賣第二級毒品甲基安非他命0.4公克。 18 110年2月22日9時51分許 同上 東長宏 東長宏於110年2月22日9時13分許至同年月日9時50分許，以門號0000000000號撥打給吳柏璋申用之門號0000000000號，洽談購買毒品事宜。 以1,000元之價格，販賣第二級毒品甲基安非他命0.4公克。 19 110年2月26日9時40分許 同上 東長宏 東長宏於110年2月26日8時32分許至同年月日9時34分許，以門號0000000000號撥打給吳柏璋申用之門號0000000000號，洽談購買毒品事宜。 以1,000元之價格，販賣第二級毒品甲基安非他命0.4公克。 20 110年1月2日22時18分許 臺北市○○區○○街000巷00弄0號前 陳國隆 陳國隆於110年1月2日15時39分許至同年月日22時15分許，以門號0000000000號撥打給吳柏璋申用之門號0000000000號，洽談購買毒品事宜。 以1,000元之價格，販賣第二級毒品甲基安非他命0.4公克。